---
title: "CKD descriptive stats"
output:
  html_document:
    df_print: paged
    code_folding: hide
knit: (function(inputFile, encoding) {
  rmarkdown::render(inputFile, encoding = encoding, output_dir = "reports") })
---

```{r}
source("reshaper.R", encoding = "UTF-8")
```

```{r}
required_packages = c(
  "foreign",
  "magrittr",
  "purrr",
  "RColorBrewer",
  "stringi",
  "stringr",
  "rcompanion"
)

for (package in required_packages) {
    if (!require(package, character.only=T, quietly=T)) {
        install.packages(package)
        library(package, character.only=T)
    }
}
```

```{r}
DEF_COLOR = "lightblue"
```


```{r}
spss_import = read.spss("WARD-AF.sav", to.data.frame = T)

spss_import = spss_import[, c("X.", "CKD", "CKD_Stage1")]

```

```{r}
full_data = access_import_reshape("second_iter_vars.xlsx")

names(full_data) = stri_trans_general(names(full_data), "russian-latin/bgn")

names(full_data)[grepl("Kreatinin", names(full_data))] = map_chr(1:8, ~paste0("creat_", .x))

```

**Выкидываем всех с одним визитом, отсутствием креатинина на 1 визите или креатинином больше 400**
```{r}
prospective_data = full_data[!is.na(full_data$creat_1) & !is.na(full_data$creat_2) & full_data$creat_1 %>% as.character() %>% as.numeric() < 400, ]
```


```{r}
prospective_data = merge(
  prospective_data,
  spss_import,
  by.x = "Kod.patsiyenta_1",
  by.y = "X.",
  all.x = TRUE,
  all.y = FALSE
)
```

```{r}
prospective_data$Antikoagulyant_1 = str_split(prospective_data$Antikoagulyant_1, " м") %>% map(., 1) %>% unlist()

prospective_data$clear_drug = str_split(prospective_data$Antikoagulyant_1, " ") %>% map(., 1) %>% unlist() %>% as.factor()
```



Посмотрим частоты кровотечений

```{r}
prospective_data$overall_hemorage = map_lgl(
  1:nrow(prospective_data),
  ~prospective_data[.x,c(prospective_data %>% names() %>% grepl(pattern ="Krovotecheniye"))] %>%
    is.na(.) %>%
    `!` %>%
    any()
)


table(prospective_data$overall_hemorage)
```
20 кровотечений было.  
  
#### По препаратам:
```{r}
table(prospective_data$clear_drug, prospective_data$overall_hemorage)
table(prospective_data$clear_drug, prospective_data$overall_hemorage) %>% prop.table(., 1)
fisher.test(prospective_data$clear_drug, prospective_data$overall_hemorage)
```
```{r}
pairwiseNominalIndependence(
  table(prospective_data$clear_drug, prospective_data$overall_hemorage),
  fisher = T,
  gtest = F,
  chisq = F,
  method = "bonferroni"
)
```
Ну, по уточненному p-value различий нет, а так Ксарелто подозрительно стремится у большему числу кровотечений, чем прадакса. Впрочем, вспоминая разницу в исходных характеристиках - немудрено.  
  
  
```{r fig.width=11}
par(mar = c(5, 5, 5, 10))
barplot(
  prop.table(
    table(prospective_data$overall_hemorage, prospective_data$clear_drug),
    2
  ),
  col = c( "lightgreen", "lightcoral"),
  main = "Hemorrhage rates by drugs",
  ylab = "Hemorrhage rates"
)

legend(
  x = 5,
  y = 1,
  legend = c("No hemorrage", "Hemorrage"),
  col = c("lightgreen", "lightcoral"),
    pch = 15,
  xpd = TRUE,
  inset = c(-0.50, 0)
)
```


####По хбп:
```{r}
table(prospective_data$CKD, prospective_data$overall_hemorage)
table(prospective_data$CKD, prospective_data$overall_hemorage) %>% prop.table(., 1)
fisher.test(prospective_data$CKD, prospective_data$overall_hemorage)
```
Ну, тенденция есть, что с ХБП кровят чаще, но без достоверностей.

```{r}
str(prospective_data)
```

