---
title: "Some additional tasks"
output:
  html_document:
    df_print: paged
    code_folding: hide
knit: (function(inputFile, encoding) {
  rmarkdown::render(inputFile, encoding = encoding, output_dir = "reports") })
---

```{r}
source("reshaper.R", encoding = "UTF-8")
```

```{r}
required_packages = c(
  "foreign",
  "magrittr",
  "purrr",
  "RColorBrewer",
  "stringi",
  "stringr",
  "rcompanion"
)

for (package in required_packages) {
    if (!require(package, character.only=T, quietly=T)) {
        install.packages(package)
        library(package, character.only=T)
    }
}
```

```{r}
DEF_COLOR = "lightblue"
```


```{r}
spss_import = read.spss("WARD-AF.sav", to.data.frame = T)

spss_import = spss_import[, c("X.", "CKD", "CKD_Stage1")]

```

```{r}
full_data = access_import_reshape("second_iter_vars.xlsx")

names(full_data) = stri_trans_general(names(full_data), "russian-latin/bgn")

names(full_data)[grepl("Kreatinin", names(full_data))] = map_chr(1:8, ~paste0("creat_", .x))

```

**Выкидываем всех с одним визитом, отсутствием креатинина на 1 визите или креатинином больше 400**
```{r}
prospective_data = full_data[!is.na(full_data$creat_1) & !is.na(full_data$creat_2) & full_data$creat_1 %>% as.character() %>% as.numeric() < 400, ]
```


```{r}
prospective_data = merge(
  prospective_data,
  spss_import,
  by.x = "Kod.patsiyenta_1",
  by.y = "X.",
  all.x = TRUE,
  all.y = FALSE
)
```

```{r}
prospective_data$Antikoagulyant_1 = str_split(prospective_data$Antikoagulyant_1, " м") %>% map(., 1) %>% unlist()

prospective_data$clear_drug = str_split(prospective_data$Antikoagulyant_1, " ") %>% map(., 1) %>% unlist() %>% as.factor()
```

### Не помню, были ли таблицы по ХБП и драгам:
```{r}
table(prospective_data$clear_drug, prospective_data$CKD)
table(prospective_data$Antikoagulyant_1, prospective_data$CKD)
```


### Посмотрим частоты кровотечений

```{r}
prospective_data$overall_hemorage = map_lgl(
  1:nrow(prospective_data),
  ~prospective_data[.x,c(prospective_data %>% names() %>% grepl(pattern ="Krovotecheniye"))] %>%
    is.na(.) %>%
    `!` %>%
    any()
)


table(prospective_data$overall_hemorage)
```
20 кровотечений было.  
  
#### По препаратам:
```{r}
table(prospective_data$clear_drug, prospective_data$overall_hemorage)
table(prospective_data$clear_drug, prospective_data$overall_hemorage) %>% prop.table(., 1)
fisher.test(prospective_data$clear_drug, prospective_data$overall_hemorage)
```
```{r}
pairwiseNominalIndependence(
  table(prospective_data$clear_drug, prospective_data$overall_hemorage),
  fisher = T,
  gtest = F,
  chisq = F,
  method = "bonferroni"
)
```
Ну, по уточненному p-value различий нет, а так Ксарелто подозрительно стремится у большему числу кровотечений, чем прадакса. Впрочем, вспоминая разницу в исходных характеристиках - немудрено.  
  
  
```{r fig.width=11}
par(mar = c(5, 5, 5, 10))
barplot(
  prop.table(
    table(prospective_data$overall_hemorage, prospective_data$clear_drug),
    2
  ),
  col = c( "lightgreen", "lightcoral"),
  main = "Hemorrhage rates by drugs",
  ylab = "Hemorrhage rates"
)

legend(
  x = 5,
  y = 1,
  legend = c("No hemorrage", "Hemorrage"),
  col = c("lightgreen", "lightcoral"),
    pch = 15,
  xpd = TRUE,
  inset = c(-0.50, 0)
)
```


####По хбп:
```{r}
table(prospective_data$CKD, prospective_data$overall_hemorage)
table(prospective_data$CKD, prospective_data$overall_hemorage) %>% prop.table(., 1)
fisher.test(prospective_data$CKD, prospective_data$overall_hemorage)
```
Ну, тенденция есть, что с ХБП кровят чаще, но без достоверностей.

```{r}
par(mar = c(5, 5, 5, 10))
barplot(
  prop.table(
    table(prospective_data$overall_hemorage, prospective_data$CKD),
    2
  ),
  col = c( "lightgreen", "lightcoral"),
  main = "Hemorrhage rates by CKD",
  names.arg = c("No CKD", "with CKD"),
  ylab = "Hemorrhage rates"
)

legend(
  x = 2.5,
  y = 1,
  legend = c("No hemorrage", "Hemorrage"),
  col = c("lightgreen", "lightcoral"),
    pch = 15,
  xpd = TRUE,
  inset = c(-0.50, 0)
)
```


#### Препарат и ХБП
```{r}
table(prospective_data$CKD, prospective_data$clear_drug, prospective_data$overall_hemorage)
table(prospective_data$CKD, prospective_data$clear_drug, prospective_data$overall_hemorage) %>% prop.table(.,c(1,2))
print("Слегка сложная таблица для понимания, потому что три переменные. ПЕрвая таблица - это доли некровивших для сочетания препарат+хбп, вторая часть - частоты собственно кровотечений.")

drug_ckd_model = glm(overall_hemorage~CKD+clear_drug, data = prospective_data, family = binomial())

summary(drug_ckd_model)

print("Это опять отношения шансов, но тут, кстати, опять вылезает влияение ксарелты - кажется, на ней кровят почаще.")
options(scipen=999)
exp(coef(drug_ckd_model))
```

```{r fig.width=10}
par(mar = c(5, 5, 5, 10))
barplot(
  cbind(
    table(prospective_data$overall_hemorage[prospective_data$CKD == "есть"], prospective_data$clear_drug[prospective_data$CKD == "есть"])[,1],
    table(prospective_data$overall_hemorage[prospective_data$CKD == "нет"], prospective_data$clear_drug[prospective_data$CKD == "нет"])[,1],
    table(prospective_data$overall_hemorage[prospective_data$CKD == "есть"], prospective_data$clear_drug[prospective_data$CKD == "есть"])[,2],
    table(prospective_data$overall_hemorage[prospective_data$CKD == "нет"], prospective_data$clear_drug[prospective_data$CKD == "нет"])[,2],
    table(prospective_data$overall_hemorage[prospective_data$CKD == "есть"], prospective_data$clear_drug[prospective_data$CKD == "есть"])[,3],
    table(prospective_data$overall_hemorage[prospective_data$CKD == "нет"], prospective_data$clear_drug[prospective_data$CKD == "нет"])[,3],
    table(prospective_data$overall_hemorage[prospective_data$CKD == "есть"], prospective_data$clear_drug[prospective_data$CKD == "есть"])[,4],
    table(prospective_data$overall_hemorage[prospective_data$CKD == "нет"], prospective_data$clear_drug[prospective_data$CKD == "нет"])[,4]
  ),
  col = c("lightgreen", "lightcoral"),
  names.arg = rep(c("CKD","No CKD"), 4),
  cex.names = 0.6)
text(x=c(1.3, 3.7, 6.1, 8.5), y=-3, levels(prospective_data$clear_drug), cex=1, srt=0, xpd=TRUE)
legend(
  x = 10,
  y = 15,
  legend = c("No hemorrage", "Hemorrage"),
  col = c("lightgreen", "lightcoral"),
    pch = 15,
  xpd = TRUE,
  inset = c(-0.50, 0)
)
  

```




Тут можно попробовать посмотреть на взаимодействие параметров, например, увеличивает ли сочетание ксарелты и хб веротяность кровотечения.


```{r}
drug_ckd_interact_model = glm(overall_hemorage~CKD*clear_drug, data = prospective_data, family = binomial())

summary(drug_ckd_interact_model)

print("Тут, к сожалению, полная каша, потому что довольно тупо не хватает наблюдений. Их нужно сильно больше, чем есть в наличии")

```


#### Влияние HAS-BLED
```{r}
table(prospective_data$Ball.po.HAS.BLED_1, prospective_data$overall_hemorage)

table(prospective_data$Ball.po.HAS.BLED_1, prospective_data$overall_hemorage) %>% prop.table(., 1)

fisher.test(prospective_data$Ball.po.HAS.BLED_1, prospective_data$overall_hemorage)
```

```{r}
par(mar = c(5, 5, 5, 10))
barplot(
  table(prospective_data$overall_hemorage, prospective_data$Ball.po.HAS.BLED_1),
  col = c( "lightgreen", "lightcoral"),
  main = "Hemorrhage rates by CKD",
  ylab = "Hemorrhage rates"
)

legend(
  x = 5,
  y = 30,
  legend = c("No hemorrage", "Hemorrage"),
  col = c("lightgreen", "lightcoral"),
    pch = 15,
  xpd = TRUE,
  inset = c(-0.50, 0)
)
```

```{r}
has_bled_model = glm(overall_hemorage~Ball.po.HAS.BLED_1, data = prospective_data, family = binomial())

summary(has_bled_model)

print("Это отношения шансов в модели по отношению к 0 баллов по HAS-BLED, 4 баллам понятно очень плохо, потому что 1 пациент, который не кровил")
options(scipen=4)
exp(coef(has_bled_model))
```
Тут немного логистической регрессии, но все равно ничего достоверного. Почти все пациенты с 1 или 2 баллами, которые особо никак не различаются между собой.  
  
  
#### Типы кровотечений  

```{r}
hemo_types =  rbind(
table(prospective_data[prospective_data$CKD == "есть",c(prospective_data %>% names() %>% grepl(pattern ="Krovotecheniye"))] %>% unlist()),
table(prospective_data[prospective_data$CKD == "нет",c(prospective_data %>% names() %>% grepl(pattern ="Krovotecheniye"))] %>% unlist())
)

row.names(hemo_types) = c("ckd", "no ckd")
hemo_types
hemo_types_prop = rbind(
  hemo_types[1,]/length(prospective_data$CKD[prospective_data$CKD == "есть"]),
  hemo_types[2,]/length(prospective_data$CKD[prospective_data$CKD == "нет"])
)
row.names(hemo_types_prop) = c("ckd", "no ckd")

hemo_types_prop

```

```{r fig.height=9, fig.width=15}
par(mar = c(8, 5, 5, 5))
barplot(hemo_types_prop,
        beside = T,
        ylab = "Rates",
        col = c("lightcoral", "lightgreen"),
        # cex.names = 0.7,
        space = c(0,0.5),
        xaxt = "n")
legend(
  x = 20,
  y = 0.15,
  legend = c("No CKD", "CKD"),
  col = c("lightgreen", "lightcoral"),
    pch = 15,
  xpd = TRUE,
  inset = c(-0.50, 0)
)
text(x=(1:8*2.5)-1, y=-.02, colnames(hemo_types), cex=1, srt=45, xpd=TRUE)
```
Честно говоря, я тут не очень представляю, как посмотреть "структуру", особенно учитывая, что кто-то мог кровить и по нескольку раз. Но попробуем что-то вот такое:
```{r}
cbind(hemo_types, table(prospective_data$CKD[!prospective_data$overall_hemorage]) %>% rev()) %>% fisher.test()

for (i in 1:ncol(hemo_types)) {
  print(colnames(hemo_types)[i])
  fisher.test(cbind(hemo_types[,i],
                    c(length(prospective_data$CKD[prospective_data$CKD == "есть"]) - hemo_types[1,i],
                      length(prospective_data$CKD[prospective_data$CKD == "нет"]) - hemo_types[2,i]))) %>% print()
  
}

```
Но что-то все равно ничего хорошего из этого не получается. Другой вариант - выкинуть вообще не кровивших из таблицы частот:

```{r}
fisher.test(hemo_types)

for (i in 1:ncol(hemo_types)) {
  print(colnames(hemo_types)[i])
  fisher.test(cbind(hemo_types[,i],
                    c(rowSums(hemo_types[,-i])))) %>% print()
  
}
```
В общем, опять ничего хорошего, потому что слишком мало кровотечений у пациентов без ХБП.  





#### ХБП и СД

```{r}
prospective_data$SD_CKD = map_chr(1:nrow(prospective_data),
                                  ~ if (prospective_data$CKD[.] == "есть" &
                                        prospective_data$SD_1[.] == TRUE) {
                                    "CKD+SD"
                                  } else if (prospective_data$CKD[.] == "есть" &
                                             prospective_data$SD_1[.] == FALSE) {
                                    "CKD"
                                  } else if (prospective_data$CKD[.] == "нет" &
                                             prospective_data$SD_1[.] == TRUE) {
                                    "SD"
                                  } else{
                                    "Nothing"
                                  })
table(prospective_data$SD_CKD)
table(prospective_data$SD_CKD, prospective_data$overall_hemorage)
prop.table(table(prospective_data$SD_CKD, prospective_data$overall_hemorage), 1)
```

```{r}
sd_ckd_model = glm(overall_hemorage~CKD+SD_1, data = prospective_data, family = binomial())

summary(sd_ckd_model)

print("Это опять отношения шансов, но они опять не слишком достоверные")
options(scipen=4)
exp(coef(sd_ckd_model))
```


### Просто СД и кровотечения

```{r}
table(prospective_data$SD_1, prospective_data$overall_hemorage)
table(prospective_data$SD_1, prospective_data$overall_hemorage) %>% prop.table(., 1)
```

```{r}
fisher.test(table(prospective_data$SD_1, prospective_data$overall_hemorage))
```
Совершенно никакой разницы.  








```{r}
# names(prospective_data)
# prospective_data$SD_1
# prospective_data[,c("SD_1","CKD","SD_CKD")]
```

