---
title: "End-to-end kidney function with CKD and drugs analysis"
author: "Ivan Tsarev, mudravr@gmail.com"
output:
  html_document:
    df_print: paged
    code_folding: hide
knit: (function(inputFile, encoding) {
  rmarkdown::render(inputFile, encoding = encoding, output_dir = "reports") })
---

```{r}
source("reshaper.R", encoding = "UTF-8")
source("usefull_scripts.R", encoding = "UTF-8")
```

```{r}
required_packages = c(
  "foreign",
  "magrittr",
  "purrr",
  "stringi",
  "stringr",
  "reshape2",
  "ggplot2"
)

for (package in required_packages) {
    if (!require(package, character.only=T, quietly=T)) {
        install.packages(package)
        library(package, character.only=T)
    }
}
```

```{r}
DEF_COLOR = "lightblue"
```

```{r}
full_data = access_import_reshape("second_iter_vars.xlsx")

names(full_data) = stri_trans_general(names(full_data), "russian-latin/bgn")

names(full_data)[grepl("Kreatinin", names(full_data))] = map_chr(1:8, ~paste0("creat_", .x))

full_data$last_visit_index = map_int(1:nrow(full_data), ~full_data[.x, 2:9] %>% is.na() %>% `!` %>% which() %>% max())
```


**Выкидываем всех с одним визитом, отсутствием креатинина на 1 визите или креатинином больше 400**
```{r}
prospective_data = full_data[!is.na(full_data$creat_1) & !is.na(full_data$creat_2) & full_data$creat_1 %>% as.character() %>% as.numeric() < 400, ]
```

```{r}
get_last_visit_value = function(var_name, full_data_frame = full_data){
  var_name = map_chr(full_data_frame$last_visit_index, ~paste(var_name, .x, sep = "", collapse = ""))
  
  tmp = map(1:length(var_name), ~full_data_frame[.x, var_name[.x]]) %>% unlist()
  
  return(tmp)
}
```

```{r}
spss_import = read.spss("WARD-AF.sav", to.data.frame = T)

spss_import = spss_import[, c("X.", "CKD", "CKD_Stage1")]

```

```{r}
prospective_data = merge(
  prospective_data,
  spss_import,
  by.x = "Kod.patsiyenta_1",
  by.y = "X.",
  all.x = TRUE,
  all.y = FALSE
)

prospective_data = map_df(prospective_data, as.character) #pretty shity move, i know
```

```{r}
prospective_data$Antikoagulyant_1 = str_split(prospective_data$Antikoagulyant_1, " м") %>% map(., 1) %>% unlist()

prospective_data$clear_drug = str_split(prospective_data$Antikoagulyant_1, " ") %>% map(., 1) %>% unlist()

prospective_data$clear_drug[prospective_data$clear_drug == "Прадакса"] = "Дабигатран"

prospective_data$clear_drug[prospective_data$clear_drug == "Ксарелто"] = "Ривароксабан"

prospective_data$clear_drug[prospective_data$clear_drug == "Эликвис"] = "Апиксабан"

prospective_data$clear_drug %<>% as.factor()

prospective_data$overall_hemorage = map_lgl(
  1:nrow(prospective_data),
  ~prospective_data[.x,c(prospective_data %>% names() %>% grepl(pattern ="Krovotecheniye"))] %>%
    is.na(.) %>%
    `!` %>%
    any()
)
```


```{r}
prospective_data$creat_last = get_last_visit_value("creat_", full_data_frame = prospective_data) %>% as.numeric()

prospective_data$creat_diff = prospective_data$creat_last - as.numeric(prospective_data$creat_1)

sprintf("Первое значение: %s        Последнее значение: %s        Разница: %f", 
  prospective_data$creat_1[1],
  prospective_data$creat_last[1],
  prospective_data$creat_diff[1]
)

```
Обратите внимание, что мы вычитаем из конечного результата базовое значение креатинина. Таким образом, положительные значения - это нарастание показателя во времени, отрицательные - снижение показателя.
Подобная логика будет использоваться и со всеми остальными показателями. Считаете, что нужно иначе? Сообщите!
&nbsp;
&nbsp;  


```{r}
prospective_data$last_visit_date = get_last_visit_value("Data.vizita_", full_data_frame = prospective_data)

prospective_data$follow_up_length = {prospective_data$last_visit_date %>% as.numeric() %>% as.Date(origin = "1970-01-01")} - {prospective_data$Data.vizita_1 %>% as.numeric() %>% as.Date(origin = "1970-01-01")}
```

```{r}
prospective_data$creat_diff_rate = prospective_data$creat_diff / (as.double(prospective_data$follow_up_length)/30.5)
```

```{r}
prospective_data$cocroft_last = get_last_visit_value("KK.Kokrofta.Golta_", full_data_frame = prospective_data) %>% as.numeric()
prospective_data$cocroft_diff = prospective_data$cocroft_last - as.numeric(prospective_data$KK.Kokrofta.Golta_1)
prospective_data$cocroft_diff_rate = prospective_data$cocroft_diff / (as.double(prospective_data$follow_up_length)/30.5)
```

```{r}
prospective_data$mdrd_last = get_last_visit_value("SKF.MDRD_", full_data_frame = prospective_data) %>% as.numeric()
prospective_data$mdrd_diff = prospective_data$mdrd_last - as.numeric(prospective_data$SKF.MDRD_1)
prospective_data$mdrd_diff_rate = prospective_data$mdrd_diff / (as.double(prospective_data$follow_up_length)/30.5)
```

```{r}
prospective_data$ckdepi_last = get_last_visit_value("SKF.CKD.EPI_", full_data_frame = prospective_data) %>% as.numeric()
prospective_data$ckdepi_diff = prospective_data$ckdepi_last - as.numeric(prospective_data$SKF.CKD.EPI_1)
prospective_data$ckdepi_diff_rate = prospective_data$ckdepi_diff / (as.double(prospective_data$follow_up_length)/30.5)
```

```{r}
prospective_data$CKD = as.factor(prospective_data$CKD)
```




### Динамики почек и ХБП
#### Креатинин
*Тест Шапиро-Уилкса - это нормальность данных, дальше - медиана с квартилями или среднее с SD и достоверность различий между двумя группами.*
```{r}
print("Creatinine")
describe_variable(prospective_data$creat_diff_rate, prospective_data$CKD)
```

```{r}
boxplot(prospective_data$creat_diff_rate, prospective_data$CKD,
        names = c("С ХБП", "Без ХБП"),
        ylab = "Скорость изменения креатинина, ммоль/л/мес")
```


```{r}
print("MDRD")
describe_variable(prospective_data$mdrd_diff_rate, prospective_data$CKD)
```

```{r}
boxplot(prospective_data$mdrd_diff_rate, prospective_data$CKD,
        names = c("С ХБП", "Без ХБП"),
        ylab = "Скорость изменений MDRD СКФ, мл/мин/1.73м2/мес")
```

```{r}
print("Cokcroft-Gault")
describe_variable(prospective_data$cocroft_diff_rate, prospective_data$CKD)
```

```{r}
boxplot(prospective_data$cocroft_diff_rate, prospective_data$CKD,
        names = c("С ХБП", "Без ХБП"),
        ylab = "Скорость изменения клиренса креатинина, мл/мин/мес")
```

```{r}
print("CKD-EPI")
describe_variable(prospective_data$ckdepi_diff_rate, prospective_data$CKD)
```

```{r}
boxplot(prospective_data$ckdepi_diff_rate, prospective_data$CKD,
        names = c("С ХБП", "Без ХБП"),
        ylab = "Скорость изменения CKD-EPI СКФ, мл/мин/1.73м2/мес")
```


### Начальные-конечные значения по препаратам
#### Креатинин

```{r}
for (drug in levels(prospective_data$clear_drug)) {
  print(drug)
  wilcox.test(prospective_data$creat_1[prospective_data$clear_drug == drug] %>% as.numeric(),
              prospective_data$creat_last[prospective_data$clear_drug == drug] %>% as.numeric(),
              paired = T) %>% print()
}
```


```{r}
melted_tmp = melt(as.data.frame(prospective_data[,c("creat_1", "creat_last","clear_drug")]), id.vars = "clear_drug")
melted_tmp$value %<>% as.character() %>% as.numeric()


ggplot(data = melted_tmp, aes(x=clear_drug, y=value)) +
  geom_boxplot(aes(fill=variable)) +
  labs(x = "", y = "Креатинин, мкмоль/л") +
  scale_fill_discrete(labels = c("Начало наблюдения", "Конец наблюдения"), name = "")
```


#### Cokcroft

```{r}
for (drug in levels(prospective_data$clear_drug)) {
  print(drug)
  wilcox.test(prospective_data$KK.Kokrofta.Golta_1[prospective_data$clear_drug == drug] %>% as.numeric(),
              prospective_data$cocroft_last[prospective_data$clear_drug == drug] %>% as.numeric(),
              paired = T) %>% print()
}
```


```{r}
prospective_data$cocroft_last_chr = prospective_data$cocroft_last %>% as.character()

melted_tmp = melt(as.data.frame(prospective_data[, c("KK.Kokrofta.Golta_1", "cocroft_last_chr", "clear_drug")]), id.vars = "clear_drug")
melted_tmp$value %<>% as.character() %>% as.numeric()


ggplot(data = melted_tmp, aes(x = clear_drug, y = value)) +
  geom_boxplot(aes(fill = variable)) +
  labs(x = "", y = "Клиренс креатинина, мл/мин") +
  scale_fill_discrete(labels = c("Начало наблюдения", "Конец наблюдения"), name = "")
```

#### MDRD

```{r}
for (drug in levels(prospective_data$clear_drug)) {
  print(drug)
  wilcox.test(prospective_data$SKF.MDRD_1[prospective_data$clear_drug == drug] %>% as.numeric(),
              prospective_data$mdrd_last[prospective_data$clear_drug == drug] %>% as.numeric(),
              paired = T) %>% print()
}
```


```{r}
prospective_data$mdrd_last_chr = prospective_data$mdrd_last %>% as.character()

melted_tmp = melt(as.data.frame(prospective_data[, c("SKF.MDRD_1", "mdrd_last_chr", "clear_drug")]), id.vars = "clear_drug")
melted_tmp$value %<>% as.character() %>% as.numeric()


ggplot(data = melted_tmp, aes(x = clear_drug, y = value)) +
  geom_boxplot(aes(fill = variable)) +
  labs(x = "", y = "СКФ по MDRD, мл/мин/1.73м2") +
  scale_fill_discrete(labels = c("Начало наблюдения", "Конец наблюдения"), name = "")
```

#### MDRD

```{r}
for (drug in levels(prospective_data$clear_drug)) {
  print(drug)
  wilcox.test(prospective_data$SKF.CKD.EPI_1[prospective_data$clear_drug == drug] %>% as.numeric(),
              prospective_data$ckdepi_last[prospective_data$clear_drug == drug] %>% as.numeric(),
              paired = T) %>% print()
}
```


```{r}
prospective_data$ckdepi_last_chr = prospective_data$ckdepi_last %>% as.character()

melted_tmp = melt(as.data.frame(prospective_data[, c("SKF.CKD.EPI_1", "ckdepi_last_chr", "clear_drug")]), id.vars = "clear_drug")
melted_tmp$value %<>% as.character() %>% as.numeric()


ggplot(data = melted_tmp, aes(x = clear_drug, y = value)) +
  geom_boxplot(aes(fill = variable)) +
  labs(x = "", y = "СКФ по CKD-EPI, мл/мин/1.73м2") +
  scale_fill_discrete(labels = c("Начало наблюдения", "Конец наблюдения"), name = "")
```
  
*Честно говоря, все это выглядит как нехватка времени наблюдения. Нет никакой разницы между начальной и конечной точкой ВО ВСЕХ СЛУЧАЯХ. Как-то это не оптимистично. Перекрестный анализ ХБП+Препарат в таком случае упрется еще и в недостаток пациентов, и точно не покажет никакой достоверности. Смысла его проводить особо не вижу*


```{r}
#names(prospective_data[,grepl(pattern = "_1", x = names(prospective_data))])
```


