---
title: "Basic descriptive stats"
output:
  html_document:
    df_print: paged
knit: (function(inputFile, encoding) {
  rmarkdown::render(inputFile, encoding = encoding, output_dir = "reports") })
---

```{r}
source("reshaper.R", encoding = "UTF-8")
```

```{r}
library(purrr)
library(magrittr)
library(stringi)
library(stringr)
library(PMCMR)
library(RColorBrewer)
library(rcompanion)
```

```{r}
DEF_COLOR = "lightblue"
```


Тут всякие технические моменты, не интересно.
```{r}
full_data = access_import_reshape("first_iter_vars.xlsx")

names(full_data) = stri_trans_general(names(full_data), "russian-latin/bgn")

full_data = map_df(full_data, as.character) #pretty shity move, i know
```



Проверим, сколько же визитов на сколько пациентов было
```{r}
full_data$max_visit_index = map_dbl(1:nrow(full_data),
                                    ~ full_data[.x, 282:289] %>% is.na(.) %>% `!` %>% sum())  # TODO fix hardcoded 'visit_index'es

table(full_data$max_visit_index)

```
Таблица "Сколько пациентов с указанным сверху числом визитов"
Картинка про тоже самое:

```{r}
barplot(table(full_data$max_visit_index), xlab = "Number of visits", ylab = " Number of patients", col = DEF_COLOR)
```
Упс. Придется отправить 53 пациента пока в мусор, раз уж у нас проспективное исследование.

```{r}
cleaned_data = full_data[full_data$max_visit_index > 1,]

cleaned_data[, str_detect(names(cleaned_data), "Data.vizita")] = apply(cleaned_data[, str_detect(names(cleaned_data), "Data.vizita")], 2, as.numeric)


```

Посмотрим продолжительность наблюдений

```{r}
cleaned_data$follow_up_length = map_dbl(
  1:nrow(cleaned_data),
  ~ cleaned_data[.x, 18:25] %>% max(., na.rm = T) %>% as.Date(., origin = "1970-01-01") -
    cleaned_data[.x, 18:25] %>% min(., na.rm = T) %>% as.Date(., origin = "1970-01-01")
)

quantile(cleaned_data$follow_up_length)
```

```{r}
hist(
  cleaned_data$follow_up_length,
  breaks = 10,
  main = "Follow-up length distribution",
  xlab = "Follow-up length, days",
  ylab = "Number of patients",
  col = DEF_COLOR
)
```

Посмотрим промежутки между визитами

```{r}
visits_lenth = map(8:2,
                   ~ cleaned_data[, sprintf("Data.vizita_%i", .x)] - cleaned_data[, sprintf("Data.vizita_%i", .x -
                                                                                              1)]) %>% unlist() %>% na.omit()


quantile(visits_lenth)

```
```{r}
hist(
  visits_lenth,
  breaks = seq(0, 630, 30),
  main = "Time-between-visits distribution",
  xlab = "Time between visits, days",
  ylab = "Number of visits",
  col = DEF_COLOR,
  axes = F
)
axis(2)
axis(1, at = seq(0, 630, 30))
```
Не, вообще, нормальное распределение - это прикольно. Только не когда речь идет о промежутках между визитам. Как-то получается, что пациенты к вам вообще случайно приходили, а не по расписанию.¯\_(ツ)_/¯



Ладно, дальше речь вообще только о первом визите

```{r}
row.names(cleaned_data) = cleaned_data$patient_code
first_visit_data = cleaned_data[, str_detect(names(cleaned_data), "_1$")]

first_visit_data$clear_drug = str_split(first_visit_data$Antikoagulyant_1, " ") %>% map(., 1) %>% unlist() %>% as.factor()
```


Антикоагулянт (Проверьте переменную! Использовалась "Эпидемиологические данные.Антикоагулянт")

```{r}
table(first_visit_data$clear_drug)
```

```{r fig.width=9}
barplot(
  table(first_visit_data$clear_drug),
  col = DEF_COLOR,
  main = "Number of patient by drug",
  ylab = "Number of patient"
)
```



Возраст
```{r}


first_visit_data$Polnykh.let_1 %<>% as.numeric()

hist(
  first_visit_data$Polnykh.let_1,
  col = DEF_COLOR,
  main = "Age distribution",
  xlab = "Age, years",
  ylab = "Number of patients"
)
```


```{r}
shapiro.test(first_visit_data$Polnykh.let_1)

sprintf(
  "Средний возраст: %f; Среднеквадратичное отклонение: %f",
  mean(first_visit_data$Polnykh.let_1),
  sd(first_visit_data$Polnykh.let_1)
)

```

По препаратам:
```{r}
for(i in levels(first_visit_data$clear_drug)) {
  age_vec = first_visit_data$Polnykh.let_1[first_visit_data$clear_drug == i]
  sprintf("Препарат: %s; Средний возраст: %f\u00B1%f",
          i,
          mean(age_vec),
          sd(age_vec)) %>% print()
}
```


```{r}
kruskal.test(first_visit_data$Polnykh.let_1~first_visit_data$clear_drug)
```
Достоверных различий нет


```{r}
table(first_visit_data$Pol.patsiyenta_1)
prop.table(table(first_visit_data$Pol.patsiyenta_1))
```

```{r}
table(first_visit_data$Pol.patsiyenta_1, first_visit_data$clear_drug)
prop.table(table(first_visit_data$Pol.patsiyenta_1, first_visit_data$clear_drug), 2)
```

```{r}
fisher.test(first_visit_data$Pol.patsiyenta_1, first_visit_data$clear_drug)
```

```{r fig.width=10}
par(mar = c(5, 5, 5, 5))
barplot(
  prop.table(
    table(
      first_visit_data$Pol.patsiyenta_1,
      first_visit_data$clear_drug
    ),
    2
  ),
  col = c(DEF_COLOR, "lightgreen"),
  main = "Gender distribution by drugs",
  ylab = "Gender proportion"
)

legend(
  x = 5,
  y = 1,
  legend = c("Female", "Male"),
  col = c(DEF_COLOR, "lightgreen"),
  pch = 15,
  xpd = TRUE,
  inset = c(-0.50, 0)
)
```


```{r}
table(first_visit_data$Forma.FP_1)
prop.table(table(first_visit_data$Forma.FP_1))
```

```{r}
table(first_visit_data$Forma.FP_1, first_visit_data$clear_drug)
prop.table(table(first_visit_data$Forma.FP_1, first_visit_data$clear_drug),
           2)
```

```{r}
fisher.test(first_visit_data$Forma.FP_1, first_visit_data$clear_drug)
```

```{r fig.width=12}
par(mar = c(5, 5, 5, 13))
barplot(
  prop.table(
    table(first_visit_data$Forma.FP_1, first_visit_data$clear_drug),
    2
  ),
  col = c(DEF_COLOR, "lightgreen", "lightcoral", "blueviolet"),
  main = "AF type distribution by drugs",
  ylab = "AF type proportion"
)

legend(
  x = 5,
  y = 1,
  legend = row.names(prop.table(
    table(first_visit_data$Forma.FP_1, first_visit_data$clear_drug),
    2
  )),
  col = c(DEF_COLOR, "lightgreen", "lightcoral", "blueviolet"),
  pch = 15,
  xpd = TRUE,
  inset = c(-0.50, 0)
)
```

```{r}
table(first_visit_data$Ball.po.CHA2DS2VASc_1)

quantile(first_visit_data$Ball.po.CHA2DS2VASc_1 %>% as.numeric())
```


```{r}
par(mfrow = c(2, 2))
for (drug_name in levels(first_visit_data$clear_drug)) {
  hist(
    first_visit_data$Ball.po.CHA2DS2VASc_1[first_visit_data$clear_drug == drug_name] %>% as.numeric(.),
    breaks = 1:8,
    ylim = c(0, 9),
    col = DEF_COLOR,
    main = drug_name,
    xlab = "CHA2DS2VASc",
    ylab = "Number of patients"
  )
}

```


```{r}
fisher.test(first_visit_data$Ball.po.CHA2DS2VASc_1, first_visit_data$clear_drug, workspace = 2000000)
```

&nbsp;
Тут довольно корявый пост-хок анализ. Мы не хотим баллы объединить в большие группы типа "меньше двух", "два", "больше трех" по примеру 10.1161/CIRCULATIONAHA.113.003628 ?
```{r}
pairwiseNominalIndependence(table(first_visit_data$clear_drug, first_visit_data$Ball.po.CHA2DS2VASc_1), fisher = T, gtest = F, chisq = F)
```

&nbsp;
Попробуем категоризовать chads
```{r}
first_visit_data$Ball.po.CHA2DS2VASc_1 %<>% as.numeric()

first_visit_data$chads_cat = map_chr(first_visit_data$Ball.po.CHA2DS2VASc_1, ~{
  if(.x < 2){
    "<2"
  }else if(.x == 2){
    "2"
  }else{
    "2<"
  }
})

first_visit_data$chads_cat %<>% as.factor(.)

levels(first_visit_data$chads_cat) = c("<2", "2", ">2")
```

```{r}
table(first_visit_data$clear_drug, first_visit_data$chads_cat)
```

```{r}
fisher.test(first_visit_data$clear_drug, first_visit_data$chads_cat)
```

```{r fig.width=12}
par(mar = c(5, 5, 5, 13))
barplot(
  prop.table(
    table(first_visit_data$chads_cat, first_visit_data$clear_drug),
    2
  ),
  col = c(DEF_COLOR, "lightgreen", "lightcoral"),
  main = "CHA2DS2VASc groups by drugs",
  ylab = "CHA2DS2VASc groups"
)

legend(
  x = 5,
  y = 1,
  legend = c("<2 CHA2DS2VASc", "2 CHA2DS2VASc", ">2 CHA2DS2VASc"),
  col = c(DEF_COLOR, "lightgreen", "lightcoral"),
  pch = 15,
  xpd = TRUE,
  inset = c(-0.50, 0)
)
```

```{r}
pairwiseNominalIndependence(table(first_visit_data$clear_drug, first_visit_data$chads_cat), fisher = T, gtest = F, chisq = F)
```

Ну, кажется, прадакса от эликвиса отличается даже по скорректированному р-value.
&nbsp;
&nbsp;
Перейдем к HAS-BLED
```{r}
first_visit_data$Ball.po.HAS.BLED_1 %<>% as.numeric()
```

```{r}
table(first_visit_data$Ball.po.HAS.BLED_1)
```



```{r}
barplot(first_visit_data$Ball.po.HAS.BLED_1 %>% table(),
        col = DEF_COLOR,
        ylab = "Number of patients",
        main = "HAS-BLED distribution")
```


```{r}
table(first_visit_data$Ball.po.HAS.BLED_1, first_visit_data$clear_drug)
```

```{r fig.width=10}
par(mar =c(5,5,5,5))

barplot(table(first_visit_data$Ball.po.HAS.BLED_1, first_visit_data$clear_drug) %>% prop.table(., 2),
        col = brewer.pal(n = first_visit_data$Ball.po.HAS.BLED_1 %>% unique() %>% length, "Blues"),
        main = "HAS-BLED distribution by drugs",
        ylab = "HAS-BLED proportion")
legend(
  x = 5,
  y = 1,
  legend = 4:0,
  col = brewer.pal(n = first_visit_data$Ball.po.HAS.BLED_1 %>% unique() %>% length, "Blues") %>% rev(),
  pch = 15,
  xpd = TRUE,
  inset = c(-0.50, 0)
)
```

```{r}
pairwiseNominalIndependence(table(first_visit_data$clear_drug, first_visit_data$Ball.po.HAS.BLED_1), fisher = T, gtest = F, chisq = F)
```
Тут вроде все нормально.
&nbsp;
Займемся креатинином и компанией
```{r}
names(first_visit_data)[6] = "creatinine"

first_visit_data$creatinine %<>% as.numeric()
```


```{R}
hist(first_visit_data$creatinine,
     col = DEF_COLOR,
     breaks = 20,
     xlab = "Creatinine",
     ylab = "Number of patients",
     main = "Creatinine distribution")
```
Там у 22-го креатинин 426, это законно?
&nbsp;
```{r}
shapiro.test(first_visit_data$creatinine)
quantile(first_visit_data$creatinine, na.rm = T)
```

```{r}
kruskal.test(first_visit_data$creatinine~first_visit_data$clear_drug)
```

```{r fig.width=10}
boxplot(first_visit_data$creatinine~first_visit_data$clear_drug,
        ylab = "Creatinine",
        main = "Creatinine distribution by drugs",
        col = DEF_COLOR)
```
Не отличались, и слава богу.  
&nbsp;
&nbsp;

СКФ 
```{R}
first_visit_data$SKF.CKD.EPI_1 %<>% as.numeric()

hist(first_visit_data$SKF.CKD.EPI_1,
     col = DEF_COLOR,
     breaks = 20,
     xlab = "CKD_EPI",
     ylab = "Number of patients",
     main = "Creatinine distribution")
```
И СКФ 10 у того же.
&nbsp;
```{r}
shapiro.test(first_visit_data$SKF.CKD.EPI_1)
sprintf(
  "Средний CKD-EPI: %f; Среднеквадратичное отклонение: %f",
  mean(first_visit_data$SKF.CKD.EPI_1, na.rm = T),
  sd(first_visit_data$SKF.CKD.EPI_1, na.rm = T)
)

```

По препаратам:
```{r}
for(i in levels(first_visit_data$clear_drug)) {
  creat_vec = first_visit_data$SKF.CKD.EPI_1[first_visit_data$clear_drug == i]
  sprintf("Препарат: %s; Средний CKD-EPI: %f\u00B1%f",
          i,
          mean(creat_vec, na.rm = T),
          sd(creat_vec, na.rm = T)) %>% print()
}
```


```{r}
kruskal.test(first_visit_data$SKF.CKD.EPI_1~first_visit_data$clear_drug)
pairwise.wilcox.test(first_visit_data$SKF.CKD.EPI_1, first_visit_data$clear_drug)
```

```{r fig.width=10}
boxplot(first_visit_data$SKF.CKD.EPI_1~first_visit_data$clear_drug,
        ylab = "CKD-EPI",
        main = "CKD-EPI distribution by drugs",
        col = DEF_COLOR)
```
У вас опять прадакса с эликвисом отличаются.

&nbsp;
&nbsp;

Клиренс
```{R}
first_visit_data$KK.Kokrofta.Golta_1 %<>% as.numeric()

hist(first_visit_data$KK.Kokrofta.Golta_1,
     col = DEF_COLOR,
     breaks = 20,
     xlab = "CKD_EPI",
     ylab = "Number of patients",
     main = "Creatinine distribution")
```
И СКФ 10 у того же.
&nbsp;
```{r}
shapiro.test(first_visit_data$KK.Kokrofta.Golta_1)
sprintf(
  "Средний CKD-EPI: %f; Среднеквадратичное отклонение: %f",
  mean(first_visit_data$KK.Kokrofta.Golta_1, na.rm = T),
  sd(first_visit_data$KK.Kokrofta.Golta_1, na.rm = T)
)

```

По препаратам:
```{r}
for(i in levels(first_visit_data$clear_drug)) {
  creat_vec = first_visit_data$KK.Kokrofta.Golta_1[first_visit_data$clear_drug == i]
  sprintf("Препарат: %s; Средний CKD-EPI: %f\u00B1%f",
          i,
          mean(creat_vec, na.rm = T),
          sd(creat_vec, na.rm = T)) %>% print()
}
```


```{r}
kruskal.test(first_visit_data$KK.Kokrofta.Golta_1~first_visit_data$clear_drug)
pairwise.wilcox.test(first_visit_data$KK.Kokrofta.Golta_1, first_visit_data$clear_drug)
```

```{r fig.width=10}
boxplot(first_visit_data$KK.Kokrofta.Golta_1~first_visit_data$clear_drug,
        ylab = "Creatinine clearance",
        main = "Creatinine clearance distribution by drugs",
        col = DEF_COLOR)
```
Тут тоже чть различия между прадаксой и варфарином.

&nbsp;  
&nbsp;  
### Теперь прочие параметры коротко.

&nbsp;  

ГБ
```{r}
first_visit_data$GB_1 %>% table(., first_visit_data$clear_drug) %T>% print() %>% prop.table(., 2)
fisher.test(first_visit_data$clear_drug, first_visit_data$GB_1)
```
&nbsp;  
Неконтроллируемая ГБ
```{r}
first_visit_data$Nekontroliruyemaya.GB_1 %>% table(., first_visit_data$clear_drug) %T>% print() %>% prop.table(., 2)
fisher.test(first_visit_data$clear_drug, first_visit_data$GB_1)
```
&nbsp;  
Сахарный диабет
```{r}
first_visit_data$SD_1 %>% table(., first_visit_data$clear_drug) %T>% print() %>% prop.table(., 2)
fisher.test(first_visit_data$clear_drug, first_visit_data$SD_1)
```
&nbsp;  
Хсн
```{r}
first_visit_data$KHSN_1 %>% table(., first_visit_data$clear_drug) %T>% print() %>% prop.table(., 2)
fisher.test(first_visit_data$clear_drug, first_visit_data$KHSN_1)
```
&nbsp;  
Курение
```{r}
first_visit_data$Kureniye_1 %>% table(., first_visit_data$clear_drug) %T>% print() %>% prop.table(., 2)
fisher.test(first_visit_data$clear_drug, first_visit_data$Kureniye_1)
```

&nbsp;  
ИБС
```{r}
first_visit_data$IBS_1 %>% table(., first_visit_data$clear_drug) %T>% print() %>% prop.table(., 2)
fisher.test(first_visit_data$clear_drug, first_visit_data$IBS_1)
```

&nbsp;  
Сосудистые заболевания
```{r}
first_visit_data$Sosudistyye.zabolevaniya_1 %>% table(., first_visit_data$clear_drug) %T>% print() %>% prop.table(., 2)
fisher.test(first_visit_data$clear_drug, first_visit_data$Sosudistyye.zabolevaniya_1)
```

&nbsp;  
ЯБЖ
```{r}
first_visit_data$YABZH.DPK_1 %>% table(., first_visit_data$clear_drug) %T>% print() %>% prop.table(., 2)
fisher.test(first_visit_data$clear_drug, first_visit_data$YABZH.DPK_1)
```

&nbsp;  
МКБ
```{r}
first_visit_data$MKB_1 %>% table(., first_visit_data$clear_drug) %T>% print() %>% prop.table(., 2)
fisher.test(first_visit_data$clear_drug, first_visit_data$MKB_1)
```

&nbsp;  
Курение
```{r}
first_visit_data$Alkogolizm_1 %>% table(., first_visit_data$clear_drug) %T>% print() %>% prop.table(., 2)
# fisher.test(first_visit_data$clear_drug, first_visit_data$MKB_1)
```

&nbsp;  
Алкоголизм
```{r}
first_visit_data$Alkogolizm_1 %>% table(., first_visit_data$clear_drug) %T>% print() %>% prop.table(., 2)
# fisher.test(first_visit_data$clear_drug, first_visit_data$MKB_1)
```

&nbsp;  
Амиодарон
```{r}
first_visit_data$Amiodaron_1[is.na(first_visit_data$Amiodaron_1)] = "Нет"
first_visit_data$Amiodaron_1 %>% table(., first_visit_data$clear_drug) %T>% print() %>% prop.table(., 2)
fisher.test(first_visit_data$clear_drug, first_visit_data$Amiodaron_1)
```

&nbsp;  
Аспирин
```{r}
first_visit_data$Aspirin_1[is.na(first_visit_data$Aspirin_1)] = "Нет"
first_visit_data$Aspirin_1 %>% table(., first_visit_data$clear_drug) %T>% print() %>% prop.table(., 2)
fisher.test(first_visit_data$clear_drug, first_visit_data$Aspirin_1)
```

&nbsp;  
Другие антиагреганты
```{r}
first_visit_data$Drugiye.antiagreganty_1[is.na(first_visit_data$Drugiye.antiagreganty_1)] = "Нет"
first_visit_data$Drugiye.antiagreganty_1 %>% table(., first_visit_data$clear_drug) %T>% print() %>% prop.table(., 2)
fisher.test(first_visit_data$clear_drug, first_visit_data$Drugiye.antiagreganty_1)
```



```{r}
names(first_visit_data)
```

