---
title: "Basic descriptive stats"
output:
  html_document:
    df_print: paged
knit: (function(inputFile, encoding) {
  rmarkdown::render(inputFile, encoding = encoding, output_dir = "reports") })
---

```{r}
source("reshaper.R", encoding = "UTF-8")
```

```{r}
library(purrr)
library(magrittr)
library(stringi)
library(stringr)
```

```{r}
DEF_COLOR = "lightblue"
```


Тут всякие технические моменты, не интересно.
```{r}
full_data = access_import_reshape("first_iter_vars.xlsx")

names(full_data) = stri_trans_general(names(full_data), "russian-latin/bgn")

full_data = map_df(full_data, as.character) #pretty shity move, i know
```



Проверим, сколько же визитов на сколько пациентов было
```{r}
full_data$max_visit_index = map_dbl(1:nrow(full_data),
                                    ~ full_data[.x,282:289] %>% is.na(.) %>% `!` %>% sum())  # TODO fix hardcoded 'visit_index'es

table(full_data$max_visit_index)

```
Таблица "Сколько пациентов с указанным сверху числом визитов"
Картинка про тоже самое:

```{r}
barplot(table(full_data$max_visit_index), xlab = "Number of visits", ylab = " Number of patients", col = DEF_COLOR)
```
Упс. Придется отправить 53 пациента пока в мусор, раз уж у нас проспективное исследование.

```{r}
cleaned_data = full_data[full_data$max_visit_index > 1, ]

cleaned_data[ ,str_detect(names(cleaned_data), "Data.vizita")] = apply(cleaned_data[ ,str_detect(names(cleaned_data), "Data.vizita")], 2, as.numeric)


```

Посмотрим продолжительность наблюдений

```{r}
cleaned_data$follow_up_length = map_dbl(1:nrow(cleaned_data),
                                        ~cleaned_data[.x, 18:25] %>% max(., na.rm = T) %>% as.Date(., origin = "1970-01-01") -
                                          cleaned_data[.x, 18:25] %>% min(., na.rm = T) %>% as.Date(., origin = "1970-01-01")
)

quantile(cleaned_data$follow_up_length)
```

```{r}
hist(cleaned_data$follow_up_length, breaks = 10, main = "Follow-up length distribution", xlab = "Follow-up length, days", ylab = "Number of patients", col = DEF_COLOR)
```

Посмотрим промежутки между визитами

```{r}
visits_lenth = map(8:2,
                   ~cleaned_data[ ,sprintf("Data.vizita_%i", .x)] - cleaned_data[ ,sprintf("Data.vizita_%i", .x-1)]
                      ) %>% unlist() %>% na.omit()


quantile(visits_lenth)

```
```{r}
hist(visits_lenth, breaks = seq(0, 630, 30), main = "Time-between-visits distribution", xlab = "Time between visits, days", ylab = "Number of visits", col = DEF_COLOR, axes = F)
axis(2)
axis(1, at = seq(0, 630, 30))
```
Не, вообще, нормальное распределение - это прикольно. Только не когда речь идет о промежутках между визитам. Как-то получается, что пациенты к вам вообще случайно приходили, а не по расписанию.¯\_(ツ)_/¯



Ладно, дальше речь вообще только о первом визите

```{r}
row.names(cleaned_data) = cleaned_data$patient_code
first_visit_data = cleaned_data[ ,str_detect(names(cleaned_data), "_1$")]

first_visit_data$clear_drug = str_split(first_visit_data$Antikoagulyant_1, " ") %>% map(., 1) %>% unlist() %>% as.factor()
```


Антикоагулянт (Проверьте переменную! Использовалась "Эпидемиологические данные.Антикоагулянт")

```{r}
table(first_visit_data$clear_drug)
```

```{r fig.width=9}
barplot(table(first_visit_data$clear_drug), col = DEF_COLOR, main = "Number of patient by drug", ylab = "Number of patient")
```



Возраст
```{r}

first_visit_data$Polnykh.let_1 %<>% as.numeric()

hist(first_visit_data$Polnykh.let_1, col = DEF_COLOR, main = "Age distribution", xlab = "Age, years", ylab = "Number of patients")
```


```{r}
shapiro.test(first_visit_data$Polnykh.let_1)

sprintf("Средний возраст: %f; Среднеквадратичное отклонение: %f", mean(first_visit_data$Polnykh.let_1), sd(first_visit_data$Polnykh.let_1))

```

По препаратам:
```{r}
for(i in levels(first_visit_data$clear_drug)) {
  age_vec = first_visit_data$Polnykh.let_1[first_visit_data$clear_drug == i]
  sprintf(
    "Препарат: %s; Средний возраст: %f\u00B1%f",
    i,
    mean(age_vec),
    sd(age_vec)
  ) %>% print()
}
```


```{r}
kruskal.test(first_visit_data$Polnykh.let_1~first_visit_data$clear_drug)
```
Достоверных различий нет








```{r}
names(first_visit_data)
```

