---
title: "End-to-end kidney function analysis"
author: "Ivan Tsarev, mudravr@gmail.com"
output:
  html_document:
    df_print: paged
knit: (function(inputFile, encoding) {
  rmarkdown::render(inputFile, encoding = encoding, output_dir = "reports") })
---

```{r}
source("reshaper.R", encoding = "UTF-8")
```

```{r}
required_packages = c(
  "foreign",
  "magrittr",
  "purrr",
  "stringi",
  "stringr"
)

for (package in required_packages) {
    if (!require(package, character.only=T, quietly=T)) {
        install.packages(package)
        library(package, character.only=T)
    }
}
```

```{r}
DEF_COLOR = "lightblue"
```

```{r}
full_data = access_import_reshape("first_iter_vars.xlsx")

names(full_data) = stri_trans_general(names(full_data), "russian-latin/bgn")

full_data = map_df(full_data, as.character) #pretty shity move, i know
```


```{r}
full_data$last_visit_index = map_int(1:nrow(full_data), ~full_data[.x, 2:9] %>% is.na() %>% `!` %>% which() %>% max())

full_data = full_data[full_data$last_visit_index > 1 , ]

names(full_data)[42:49] = c("creat_1","creat_2","creat_3","creat_4","creat_5","creat_6","creat_7","creat_8")
```


```{r}
get_last_visit_value = function(var_name, full_data_frame = full_data){
  var_name = map_chr(full_data_frame$last_visit_index, ~paste(var_name, .x, sep = "", collapse = ""))
  
  tmp = map(1:length(var_name), ~full_data_frame[.x, var_name[.x]]) %>% unlist()
  
  return(tmp)
}
```

```{r}
cleared_data = full_data[, str_detect(names(full_data), "_1$")]

cleared_data$clear_drug = str_split(cleared_data$Antikoagulyant_1, " ") %>% map(., 1) %>% unlist() %>% as.factor()

cleared_data$last_visit_date = get_last_visit_value("Data.vizita_")

cleared_data$follow_up_length = {cleared_data$last_visit_date %>% as.numeric() %>% as.Date(origin = "1970-01-01")} - {cleared_data$Data.vizita_1 %>% as.numeric() %>% as.Date(origin = "1970-01-01")}

```



&nbsp;
&nbsp;  

### Изменение креатинина

```{r}
names(cleared_data)[6] = "creat_1"

cleared_data$creat_last = get_last_visit_value("creat_")

cleared_data$creat_diff = cleared_data$creat_last %>% as.numeric() - cleared_data$creat_1 %>% as.numeric()

sprintf("Первое значение: %s        Последнее значение: %s        Разница: %f", 
  cleared_data$creat_1[1],
  cleared_data$creat_last[1],
  cleared_data$creat_diff[1]
)

```
Обратите внимание, что мы вычитаем из конечного результата базовое значение креатинина. Таким образом, положительные значения - это нарастание показателя во времени, отрицательные - снижение показателя.
Подобная логика будет использоваться и со всеми остальными показателями. Считаете, что нужно иначе? Сообщите!
&nbsp;
&nbsp;  

```{r}
first_creat_data = cleared_data[!is.na(cleared_data$creat_1), ]
```




Там кто-то без креатинина на первом визите - выкидываем.
&nbsp;
&nbsp;


```{r}
hist(first_creat_data$creat_diff, col = DEF_COLOR, breaks = 15, main = "Cratinine changes distribution",
     xlab = "Creatinine changes from first to last visit",
     ylab = "Number of patients")
```

Этот товарищ с креатинином 400 слегка портит картинку. Я выкину его нафиг пока


```{r}
first_creat_data = first_creat_data[first_creat_data$creat_diff > -200, ]
```

```{r}
hist(first_creat_data$creat_diff, col = DEF_COLOR, breaks = 15, main = "Cratinine changes distribution",
     xlab = "Creatinine changes from first to last visit",
     ylab = "Number of patients")
```

```{r}
shapiro.test(first_creat_data$creat_diff)
```
```{r}
quantile(first_creat_data$creat_diff)
```

```{r}
par(mfrow = c(2, 2))
for (drug_name in levels(first_creat_data$clear_drug)) {
  hist(
    first_creat_data$creat_diff[first_creat_data$clear_drug == drug_name] %>% as.numeric(.),
    xlim = c(-80, 60),
    ylim = c(0,6),
    breaks = seq(-80,60,10),
    col = DEF_COLOR,
    main = drug_name,
    xlab = "Creatinine changes",
    ylab = "Number of patients"
  )
}

```

```{r fig.width=9.5}
boxplot(first_creat_data$creat_diff~first_creat_data$clear_drug,
        ylab = "Absolute creatinine changes",
        main = "Creatinine changes by drugs")
```


```{r}

for (drug_name in levels(first_creat_data$clear_drug)) {
  print(drug_name)
  print(quantile(first_creat_data$creat_diff[first_creat_data$clear_drug == drug_name]))
}

```

```{r}
kruskal.test(first_creat_data$creat_diff~first_creat_data$clear_drug)
```

&nbsp;
&nbsp;

### Теперь посмотрим на скорость изменения креатинина  




```{r}
cleared_data$creat_diff_rate = cleared_data$creat_diff / (as.double(cleared_data$follow_up_length)/30.5)
```
Скорость изменения креатинина и всего остального будет в расчете на месяц. Потому что там довольно большая часть пациентов не наблюдались и года.


```{r}
creat_diff_data = cleared_data[!is.na(cleared_data$creat_diff_rate), ]
```


```{r}
hist(creat_diff_data$creat_diff_rate, col = DEF_COLOR, breaks = 15, main = "Cratinine changes rate distribution",
     xlab = "Creatinine changes from first to last visit",
     ylab = "Number of patients")

```
  
И здесь тоже товарищ с креатинином 400 уезжает отдыхать.

```{r}
creat_diff_data = creat_diff_data[creat_diff_data$creat_diff_rate > - 100, ]
```

```{r}
hist(creat_diff_data$creat_diff_rate, col = DEF_COLOR, breaks = 15, main = "Cratinine changes rate distribution",
     xlab = "Creatinine changes rate",
     ylab = "Number of patients")

```

```{r}
shapiro.test(creat_diff_data$creat_diff_rate)
quantile(creat_diff_data$creat_diff_rate)
```

```{r}
for (drug_name in levels(creat_diff_data$clear_drug)) {
  print(drug_name)
  print(quantile(creat_diff_data$creat_diff_rate[creat_diff_data$clear_drug == drug_name]))
}
```

```{r}
par(mfrow = c(2, 2))
for (drug_name in levels(creat_diff_data$clear_drug)) {
  hist(
    creat_diff_data$creat_diff_rate[creat_diff_data$clear_drug == drug_name],
    xlim = c(-30, 15),
    ylim = c(0,12),
    breaks = seq(-30,15,2),
    col = DEF_COLOR,
    main = drug_name,
    xlab = "Creatinine changes rate",
    ylab = "Number of patients"
  )
}
```

```{r fig.width=9.5}
boxplot(creat_diff_data$creat_diff_rate~creat_diff_data$clear_drug,
        ylab = "Creatinine changes rate",
        main = "Creatinine changes rate by drugs")
```


```{r}
kruskal.test(creat_diff_data$creat_diff_rate~creat_diff_data$clear_drug)
```

&nbsp;
&nbsp;

### Перейдем к CKD-EPI  



```{r}
cleared_data$epi_last = get_last_visit_value("SKF.CKD.EPI_")

cleared_data$epi_diff = {cleared_data$epi_last %>% as.numeric()} - {cleared_data$SKF.CKD.EPI_1 %>% as.numeric()}

cleared_data$epi_diff_rate = cleared_data$epi_diff / (as.numeric(cleared_data$follow_up_length)/30.5)

sprintf("Первое значение: %s        Последнее значение: %s        Разница: %f", 
  cleared_data$SKF.CKD.EPI_1[1],
  cleared_data$epi_last[1],
  cleared_data$epi_diff[1]
)

```

```{r}
epi_data = cleared_data[!is.na(cleared_data$epi_diff_rate), ]
```


```{r}
hist(epi_data$epi_diff_rate, col = DEF_COLOR, breaks = 15, main = "CKD-EPI changes rate distribution",
     xlab = "CKD-EPI monthly change rate from first to last visit",
     ylab = "Number of patients")

```
  
**Вообще, конечно, хорошей идеей было бы исключить этого товарища с большим креатинином совсем. Но тут на ваше усмотрение, сообщите там, когда согласуете со своими критерияями включения/исключения. Хотя здесь он не так сильно выбивается**

```{r}
epi_data = epi_data[epi_data$epi_diff_rate < 14, ]
```


```{r}
hist(epi_data$epi_diff_rate, col = DEF_COLOR, breaks = 15, main = "CKD-EPI changes rate distribution",
     xlab = "CKD-EPI monthly change rate from first to last visit",
     ylab = "Number of patients")

```



```{r}
shapiro.test(epi_data$epi_diff_rate)
quantile(epi_data$epi_diff_rate)
```

```{r}
for (drug_name in levels(epi_data$clear_drug)) {
  print(drug_name)
  print(quantile(epi_data$epi_diff_rate[epi_data$clear_drug == drug_name]))
}
```

```{r}
par(mfrow = c(2, 2))
for (drug_name in levels(epi_data$clear_drug)) {
  hist(
    epi_data$epi_diff_rate[epi_data$clear_drug == drug_name],
    xlim = c(-8, 12),
    ylim = c(0,12),
    breaks = seq(-8,12,2),
    col = DEF_COLOR,
    main = drug_name,
    xlab = "CKD-EPI changes rate",
    ylab = "Number of patients"
  )
}
```

```{r fig.width=9.5}
boxplot(epi_data$epi_diff_rate~epi_data$clear_drug,
        ylab = "CKD-EPI changes rate",
        main = "CKD-EPI changes rate by drugs")
```


```{r}
kruskal.test(epi_data$epi_diff_rate~epi_data$clear_drug)
```

#### Ради интереса посмотрим, влиял ли диабет на изменения СКФ

```{r}
boxplot(epi_data$epi_diff_rate~epi_data$SD_1,
        ylab = "CKD-EPI changes rate",
        main = "CKD-EPI changes rate by DM")
```

```{r}
wilcox.test(epi_data$epi_diff_rate~epi_data$SD_1)
```
Не, что-то тоже особо не влияет.

&nbsp;
&nbsp;


### MDRD


```{r}
cleared_data$mdrd_last = get_last_visit_value("SKF.MDRD_")

cleared_data$mdrd_diff = {cleared_data$mdrd_last %>% as.numeric()} - {cleared_data$SKF.MDRD_1 %>% as.numeric()}

cleared_data$mdrd_diff_rate = cleared_data$mdrd_diff / (as.numeric(cleared_data$follow_up_length)/30.5)

```

```{r}
mdrd_data = cleared_data[!is.na(cleared_data$mdrd_diff_rate), ]
```


```{r}
hist(mdrd_data$mdrd_diff_rate, col = DEF_COLOR, breaks = 20, main = "MDRD changes rate distribution",
     xlab = "MDRD monthly change rate from first to last visit",
     ylab = "Number of patients")

```
  
**Тут, кстати, уже два потенциальных выброса. Но выкинем обычного клиента**

```{r}
mdrd_data = mdrd_data[mdrd_data$mdrd_diff_rate < 14, ]
```


```{r}
hist(mdrd_data$mdrd_diff_rate, col = DEF_COLOR, breaks = 20, main = "MDRD changes rate distribution",
     xlab = "MDRD monthly change rate from first to last visit",
     ylab = "Number of patients")

```



```{r}
shapiro.test(mdrd_data$mdrd_diff_rate)
quantile(mdrd_data$mdrd_diff_rate)
```

```{r}
for (drug_name in levels(mdrd_data$clear_drug)) {
  print(drug_name)
  print(quantile(mdrd_data$mdrd_diff_rate[mdrd_data$clear_drug == drug_name]))
}
```

```{r}
par(mfrow = c(2, 2))
for (drug_name in levels(mdrd_data$clear_drug)) {
  hist(
    mdrd_data$mdrd_diff_rate[mdrd_data$clear_drug == drug_name],
    xlim = c(-14, 20),
    ylim = c(0,12),
    breaks = seq(-14,20,2),
    col = DEF_COLOR,
    main = drug_name,
    xlab = "MDRD changes rate",
    ylab = "Number of patients"
  )
}
```

```{r fig.width=9.5}
boxplot(mdrd_data$mdrd_diff_rate~mdrd_data$clear_drug,
        ylab = "MDRD changes rate",
        main = "MDRD changes rate by drugs")
```


```{r}
kruskal.test(mdrd_data$mdrd_diff_rate~mdrd_data$clear_drug)
```





```{r}
# names(cleared_data)
```



