---
title: "Visit-to-visit kidney function analysis"
author: "Ivan Tsarev, mudravr@gmail.com"
output:
  html_document:
    df_print: paged
knit: (function(inputFile, encoding) {
  rmarkdown::render(inputFile, encoding = encoding, output_dir = "reports") })
---


```{r}
required_packages = c(
  "magrittr",
  "purrr",
  "RColorBrewer",
  "rcompanion",
  "stringi",
  "stringr",
  "xlsx"
)

for (package in required_packages) {
    if (!require(package, character.only=T, quietly=T)) {
        install.packages(package)
        library(package, character.only=T)
    }
}
```


```{r}
full_data = read.xlsx(
  "first_iter_vars.xlsx",
  sheetIndex = 1,
  encoding = "UTF-8",
  stringsAsFactors = F
)

names(full_data) = stri_trans_general(names(full_data), "russian-latin/bgn")

full_data$Kod.vizita %<>% as.numeric(.)

full_data = full_data[order(full_data$Kod.patsiyenta, full_data$Data.vizita),]

for (i in 1:max(full_data$Kod.patsiyenta)) {
  full_data$visit_index[full_data$Kod.patsiyenta == i] = c(1:length(full_data$Kod.vizita[full_data$Kod.patsiyenta == i]))
}

full_data$is_last_visit = map_lgl(1:nrow(full_data),
                                  ~ full_data$visit_index[.x] == max(full_data$visit_index[full_data$Kod.patsiyenta == full_data$Kod.patsiyenta[.x]])) 

```

```{r}
visit_diff_calc = function(var_to_calc, frame = full_data){
  tmp = numeric()
  
  for (i in 1:nrow(frame)) {
    
    if(frame$is_last_visit[i]){
      tmp[i] = NA
      #print(frame$is_last_visit[i])
    }else{
      tmp[i] = as.numeric(frame[i+1, var_to_calc]) - as.numeric(frame[i, var_to_calc])
    }
    
  }
  
  return(tmp)
}
```

```{r}
full_data$creat_diff = visit_diff_calc("Kreatinin..mkmolʹ.l")
full_data$epi_diff = visit_diff_calc("SKF.CKD.EPI")
full_data$mdrd_diff = visit_diff_calc("SKF.MDRD")
full_data$visit_length = visit_diff_calc("Data.vizita")
```
  
Что здесь происходит вообще? Повизитно смотрим на динамику параметров, менялись ли, и в зависимости от чего.
Повизитность выглядит вот так:
```{r}
head(full_data[ , c("visit_index","Kod.patsiyenta","SKF.CKD.EPI", "epi_diff")])
```
У первого пациента всего один визит, поэтому с ним ничего не выйдет дальше.
У второго пациента два визита. На первом СКФ была 74, на втором - 52. Значит динамика - -22. Отрицательные числа - снижение показателя.
Второй визит был последним, его динамики мы не знаем, поэтому NA.
Визиты без динамики исключаем.
  
  

```{r}
cleared_data = full_data[!is.na(full_data$visit_length),]
```



```{r}
names(full_data)
```





